【裁判字號】    95,訴,1855
【裁判日期】    950713
【裁判案由】    毒品危害防制條例
【裁判全文】
臺灣高雄地方法院刑事判決              95年度訴字第1855號
 公  訴  人  臺灣高雄地方法院檢察署檢察官
 被      告  甲○○
上列被告因違反毒品危害防制條例案件，經檢察官提起公訴（95
年度毒偵字第3441號），被告於本院準備程序進行中，就被訴事
實為有罪之陳述，經本院告知簡式審判程序意旨，並聽取公訴人
及被告之意見後，合議裁定由受命法官獨任進行簡式審判程序審
理，本院判決如下：
    主  文
甲○○施用第一級毒品，累犯，處有期徒刑捌月，扣案之第一級
毒品海洛因壹包（含盛裝海洛因之包裝物，淨重零點零陸公克，
空包裝重零點壹柒公克），沒收銷燬之；又施用第二級毒品，累
犯，處有期徒刑肆月。應執行有期徒刑拾壹月，扣案之第一級毒
品海洛因壹包（含盛裝海洛因之包裝物，淨重零點零陸公克，空
包裝重零點壹柒公克），沒收銷燬之。
    事  實
一、甲○○前因施用毒品案件，經法院以94年度毒聲字第1342號
    裁定令入戒治處所施以強制戒治，至95年1 月3 日已無繼續
    強制戒治之必要而於同年1 月10日釋放。竟仍不知悔改，於
    強制戒治執行完畢釋放5 年內，復基於施用第一級毒品之犯
    意，於95年3 月28日下午3 時30分許，在高雄縣橋頭鄉○○
    村○○路2 號，以將海洛因摻水置入針筒注射之方式施用第
    一級毒品海洛因1 次。復另基於施用第二級毒品甲基安非他
    命之犯意，於95年3 月28日下午1 時5 分回溯24小時內之某
    時，在某不詳處所，以燒烤甲基安非他命吸食煙氣之方式施
    用第二級毒品甲基安非他命1 次。嗣於95年3 月28日上午11
    時15分許，在高雄縣岡山鎮○○路某處，為警查獲，並扣得
    第一級毒品海洛因1 包（含盛裝海洛因之包裝物，淨重0.06
    公克，空包裝重0.17公克）。
二、案經高雄縣政府警察局岡山分局移送臺灣高雄地方法院檢察
    署檢察官偵查起訴，嗣本院訊問被告後，因被告認罪，並詢
    問檢察官、被告意見後，乃裁定進行簡式審判程序。
    理  由
一、本件被告甲○○所犯係死刑、無期徒刑、最輕本刑為3 年以
    上有期徒刑以外之罪，其於準備程序中就被訴事實為有罪之
    陳述，經法官告知簡式審判程序之旨，並聽取公訴人、被告
    之意見後，認為適宜由受命法官獨任進行簡式審判程序，依
    刑事訴訟法第273 條之1 第1 項規定，裁定由受命法官獨任
    進行簡式審判程序，合先敘明。
二、訊據被告甲○○對於前揭施用第一級毒品海洛因及第二級毒
    品甲基安非他命之犯行，業於本院審理中坦承不諱，且被告
    於95年3 月28日上午11時15分為警查獲當時所採集之尿液，
    經送檢驗結果，呈毒品嗎啡及甲基安非他命陽性反應，此有
    臺灣檢驗科技股份有限公司濫用藥物實驗室高雄所濫用藥物
    尿液檢驗報告1 紙在卷可稽。又查扣之白色粉末1 包，經送
    請法務部調查局鑑驗結果，確為第一級毒品海洛因（含盛裝
    海洛因之包裝袋，淨重0.06公克，空包裝重0.17公克），亦
    有法務部調查局95年5 月16日調科壹字第220023171 號鑑定
    通知書附卷可憑，足見被告之自白與事實相符，自可採為論
    罪科刑之憑據。此外，被告前因施用毒品案件，經法院以94
    年度毒聲字第1342號裁定令入戒治處所施以強制戒治，至95
    年1 月3 日已無繼續強制戒治之必要而於同年1 月10日釋放
    等情，亦有臺灣高等法院被告前案紀錄表及臺灣高雄地方法
    院檢察署刑案資料查註紀錄表各1 份附卷可按。本件事證明
    確，被告於強制戒治執行完畢釋放後，5 年內再犯本件施用
    第一級毒品及第二級毒品之犯行，事證明確，自應依法論科
    。
三、按海洛因係屬毒品危害防制條例第2 條第2 項第1 款所稱之
    第一級毒品，安非他命為毒品危害防制條例第2 條第2 項第
    2 款所稱之第2 級毒品，依法均不得施用。核被告甲○○所
    為，係犯毒品危害防制條例第10條第1 項之施用第一級毒品
    罪及同條例第10條第2 項之施用第二級毒品罪。
四、新舊法比較適用：
    按94年2 月2 日修正公布後刑法第2 條第1 項規定：「行為
    後法律有變更者，適用行為時之法律。但行為後之法律有利
    於行為人者，適用最有利於行為人之法律」。而此係為規範
    行為後法律變更所生新舊法律比較適用之準據法（最高法院
    95年度第8 次刑事庭會議參照）。經查：本件新舊法比較適
    用之結果如附表所示，經比較之結果應適用被告行為時即94
    年2 月2 日修正公布前之刑法，合先敘明。
五、被告曾於民國84年間因肅清煙毒條例案件，經臺灣高等法院
    高雄分院判處有期徒刑3 年4 月、3 月確定，經定應執行刑
    3 年5 月，而於89年4 月25日假釋，於91年5 月17日假釋期
    滿以執行完畢論，有台灣高雄地方法院檢察署刑案資料查註
    紀錄表及台灣高等法院被告前案紀錄表可按，其於有期徒刑
    執行完畢後5 年以內再犯有期徒刑以上之罪，為累犯，應依
    94年2 月2 日修正公布前之刑法第47條規定加重其刑。又被
    告所犯上開施用海洛因、甲基安非他命二罪間，犯意各別，
    行為互異，應予分論併罰。爰審酌被告前因施用毒品，經強
    制戒治後，仍未戒絕毒品，再犯本件施用毒品之罪，顯見其
    戒除毒癮之意志薄弱，惡習未改，惟念及施用毒品乃戕害自
    己身心之行為，尚未損及他人，且其犯後已坦認犯行等一切
    情狀，各量處如主文所示之刑，並依94年2 月2 日修正公布
    前之刑法第51條第5 款定其應執行之刑，以資懲儆。至扣案
    之海洛因1 包（含盛裝海洛因之包裝袋，淨重0.06 公 克，
    空包裝重0.17公克），因盛裝海洛因之包裝袋於客觀上難以
    完全與遺留之海洛因殘渣剝離，其性質與毒品無異，故該包
    白粉及盛裝海洛因之包裝袋均應依毒品危害防制條例第18條
    第1 項前段規定，宣告沒收銷燬之。
據上論斷，應依刑事訴訟法第273 條之1 第1 項、第299 條第1
項前段，毒品危害防制條例第10條第1 項、第2 項、第18條第1
項前段，94年2 月2 日修正公布後之刑法第2 條第1 項前段、修
正公布前之刑法第11條、第47條、第51條第5 款，判決如主文。
本案經檢察官趙期正到庭執行職務。
中    華    民    國    95    年    7     月    13    日
                  刑事第八庭  法  官  黃宣撫
如不服本判決，應於判決送達後10日內，向本院提出上訴狀。
以上正本證明與原本無異。
中    華    民    國    95    年    7     月    17    日
                              書記官  鄭永媚
附表：
┌──┬───────┬────┬────┬────┬────┬────┬──┐
│編號│比較項目      │94年2 月│94年2 月│比較依據│比較理由│比較結果│備考│
│    │              │2 日修正│2 日修正│        │        │何者對行│    │
│    │              │公布前之│公布後之│        │        │為人有利│    │
│    │              │刑法    │刑法    │        │        │        │    │
├──┼───────┼────┼────┼────┼────┼────┼──┤
│1   │累犯          │第47條：│第47條第│94年2 月│被告無論│無特別有│    │
│    │              │受有期徒│1 項：  │2 日修正│新舊法均│利者    │    │
│    │              │刑之執行│受徒刑之│公布後之│構成累犯│        │    │
│    │              │完畢，或│執行完畢│之刑法第│        │        │    │
│    │              │受無期徒│，或一部│2 條第1 │        │        │    │
│    │              │刑或有期│之執行而│項      │        │        │    │
│    │              │徒刑一部│赦免後，│        │        │        │    │
│    │              │之執行而│五年以內│        │        │        │    │
│    │              │赦免後，│故意再犯│        │        │        │    │
│    │              │五年以內│有期徒刑│        │        │        │    │
│    │              │再犯有期│以上之罪│        │        │        │    │
│    │              │徒刑以上│者，為累│        │        │        │    │
│    │              │之罪者，│犯，加重│        │        │        │    │
│    │              │為累犯，│本刑至二│        │        │        │    │
│    │              │加重本刑│分之一。│        │        │        │    │
│    │              │至二分之│        │        │        │        │    │
│    │              │一。    │        │        │        │        │    │
├──┼───────┼────┼────┼────┼────┼────┼──┤
│2   │定應執行刑    │第51條第│第51條第│94年2 月│94年2 月│94年2 月│    │
│    │              │5 款：  │5 款：  │2 日修正│2 日修正│2 日修正│    │
│    │              │宣告多數│宣告多數│公布後之│公布前之│公布前之│    │
│    │              │有期徒刑│有期徒刑│刑法第2 │刑法，其│刑法    │    │
│    │              │者，於各│者，於各│條第1 項│應執行刑│        │    │
│    │              │刑中之最│刑中之最│        │之刑期不│        │    │
│    │              │長期以上│長期以上│        │得逾20年│        │    │
│    │              │，各刑合│，各刑合│        │，對被告│        │    │
│    │              │併之刑期│併之刑期│        │較有利  │        │    │
│    │              │以下，定│以下，定│        │        │        │    │
│    │              │其刑期。│其刑期。│        │        │        │    │
│    │              │但不得逾│但不得逾│        │        │        │    │
│    │              │二十年。│三十年。│        │        │        │    │
│    │              │        │        │        │        │        │    │
├──┼───────┼────┴────┴────┴────┴────┴──┤
│    │綜合比較之結果│行為時法即94年2 月2 日修正公布前之刑法較有利被告      │
└──┴───────┴───────────────────────────┘
附錄本判決論罪法條全文：
毒品危害防制條例第10條：
  施用第一級毒品者，處6月以上5年以下有期徒刑。
  施用第二級毒品者，處3年以下有期徒刑。


司法院資訊處製作；財團法人民間司法改革基金會備份。
